臺灣高等法院刑事裁定
111年度上訴字第1378號
上  訴  人  
即  被  告  黃立為




選任辯護人  陳亮佑律師
            白丞堯律師
            張雅筑律師
上列被告因違反毒品危害防制條例等案件，本院裁定如下：
    主  文
黃立為羈押期間，自民國壹佰壹拾壹年玖月拾肆日起，延長貳月
。
    理  由
一、上訴人即被告黃立為違反毒品危害防制條例等案件，前經臺
    灣臺北地方法院審理後，以110年度訴字第604號判決判處有
    期徒刑10年6月。被告不服原判決提起上訴，由本院值日法
    官於民國111年4月14日訊問被告後，依卷存相關事證，認被
    告涉犯共同運輸第三級毒品罪之犯罪嫌疑重大，而被告所犯
    為最輕本刑為有期徒刑5年以上之罪，因認被告有刑事訴訟
    法第101條第1項第3款之羈押事由，非予羈押顯難進行審判
    ，認仍有羈押之必要，而於同日予以羈押處分在案，並自11
    1年7月14日延長羈押2月，現羈押期間即將屆滿。
二、按羈押被告，審判中不得逾3月。但有繼續羈押之必要者，
    得於期間未滿前，經法院依第101條或第101條之1之規定訊
    問被告後，以裁定延長之；延長羈押期間，偵查中不得逾二
    月，以延長一次為限。審判中每次不得逾二月，如所犯最重
    本刑為十年以下有期徒刑以下之刑者，第一審、第二審以三
    次為限，刑事訴訟法第108條第1項、第5項分別定有明文。
    次按被告經法官訊問後，認為犯罪嫌疑重大，而逃亡或有事
    實足認為有逃亡之虞，非予羈押，顯難進行追訴、審判或執
    行者，得羈押之，刑事訴訟法第101條第1項第1款亦有明定
    。而刑事被告羈押必要與否，應按照訴訟進行程度，及其他
    一切情事，由法院斟酌認定（最高法院29年抗字第57號判例
    意旨參照）。羈押之目的，在於保全刑事追訴、審判及刑之
    執行，或預防反覆實施同一犯罪，故審酌被告有無羈押之必
    要，應由法院斟酌具體個案之偵查、訴訟進行程度、犯罪性
    質、犯罪實際情狀及其他一切情事，依職權裁量是否有非予
    羈押，顯難保全證據或難以遂行訴訟程序，或有以羈押防止
    其反覆實施同一犯罪之必要之情形；如就客觀情事觀察，法
    院許可羈押之裁定在目的與手段間之衡量並無明顯違反比例
    原則情形，即無違法或不當可言。
三、茲本院於111年9月5日訊問被告後，依卷內相關證據資料，
    認其涉犯共同運輸第三級毒品罪之犯罪嫌疑重大，且本案經
    原審就被告所為犯行，判決有期徒刑10年6月，並經本院於1
    11年8月23日駁回被告之上訴，被告仍可提起上訴，全案尚
    未確定，是本案尚有確保審判程序進行之需求甚明。被告經
    判處有期徒刑10年6月，衡諸被告受此重刑之諭知，客觀上
    有畏罪逃亡之動機，可預期其有逃匿以規避審判程序進行及
    刑罰執行之可能性甚高，本院審酌全案卷證及目前訴訟進行
    程度，認前開羈押原因尚未消滅，並斟酌本案犯罪手段情節
    、對被害人法益及社會治安之影響，權衡國家刑事司法權之
    有效行使、社會秩序及公共利益、被告人身自由之私益及防
    禦權受限制之程度，認為非予繼續羈押，無法確保嗣後審判
    或執行程序之順利進行，因而無法以具保、限制住居替代羈
    押，對被告維持羈押處分尚屬適當且必要，而符合比例原則
    。至被告所陳關於家人需要其照顧等因素，要與羈押原因及
    有無羈押必要性無涉。另辯護人雖為被告主張被告無串證、
    滅證之虞等語，然此非本案羈押被告之原因，被告以此為主
    張，依非可採。準此，前開羈押原因仍存在，非予羈押，顯
    難進行審判或執行，仍有繼續羈押被告之必要，被告應自11
    1年9月14日起延長羈押2月。
四、據上論斷，依刑事訴訟法第108條第1項、第5項，裁定如主
    文。
中　　華　　民　　國　　111 　年　　9 　　月　　6 　　日
                  刑事第二庭    審判長法　官  遲中慧
                                      法　官  黎惠萍
                                      法　官  邱筱涵
以上正本證明與原本無異。
如不服本裁定，應於收受送達後五日內向本院提出抗告狀。
                                      書記官  莫佳樺
中　　華　　民　　國　　111 　年　　9 　　月　　6 　　日